臺灣新竹地方法院民事判決  
110年度訴字第590號
原      告  王斯蔓  
訴訟代理人  陳立怡律師
被      告  葉又欣  


訴訟代理人  張雯俐律師
上列當事人間請求損害賠償事件，原告提起刑事附帶民事訴訟，
由本院刑事庭移送前來(109年度附民字第583號)，本院於民國11
0年10月18日辯論終結，判決如下：
    主  文
一、被告應給付原告新臺幣貳佰零叁萬捌仟肆佰貳拾叁元，及自
    民國110年1月10日起至清償日止，按年息百分之5計算之利
    息。
二、原告其餘之訴駁回。
三、本判決第一項於原告以新臺幣陸拾捌萬元為被告供擔保後，
    得為假執行。
四、原告其餘假執行之聲請駁回。
　　事實及理由
一、原告主張：
　(一)被告於民國109年3月前某時，利用網路上電子佈告欄PTT
      網站刊登提供代購HERMES精品包包、衣服等資訊，其後原
      告見上開廣告而以通訊軟體LINE與其聯繫，被告明知其並
      無代購HERMES精品包包、衣服之管道及經驗，竟意圖為自
      己不法之所有，於原告委託期待代購如附表編號1至12號
      所示精品時，向原告佯稱各品項代購情形如附表編號1至1
      2號所載，致原告誤信被告確有代購之能力並實際提供代
      購服務，因而陷於錯誤，陸續匯入新臺幣（下同）2,038,
      423元至被告名下台灣銀行新竹分行帳號000000000000號
      帳戶，嗣經原告察覺異狀質問後，被告亦坦承上開犯行，
　　　被告上開詐欺犯行，經本院刑事庭以109年度易字第998號
      刑事案件判處有期徒刑十月在案，原告自得依侵權行為規
      定，請求被告賠償原告因詐騙所受之損害2,038,423元。
　(二)又被告利用原告之信賴，以高達12次詐欺話術令原告付款
      ，其中包含原告協助親友代購之品項，足認被告惡性顯然
      非輕，其犯行已嚴重造成原告鎮日恐慌、心神不寧，原告
      之健康權當然因此受有損害，且被告一再佯裝自身有和解
      意願，事發半年餘卻毫無提出任何和解方案，僅一再拖延
      程序，更藉由東窗事發之初原告給予其解決時間前往自首
      ，企圖減低刑度，原告爰依民法第193條第1項、第195條
      第1項前段規定，請求精神慰撫金300,000元。
　(三)並聲明：
　１、被告應給付原告2,338,423元，及自起訴狀繕本送達翌日起
      至清償日止，按年息百分之五計算之利息。
  ２、原告願供擔保，請准宣告假執行。
二、被告則以：
　(一)被告承認其有原告陳述詐騙原告2,038,423元，被告對其
      錯誤行為造成原告財產損失深感抱歉，然被告確實一直有
      意願跟原告和解，賠償其損失，並非僅是佯裝，被告於刑
      事偵查中亦有前往銀行貸款，然因條件不足無法核貸，於
      刑事案件一審審理被告亦有表示願意部分清償，其餘部分
      原告可續為請求，被告絕對有賠償誠意，但確實目前無法
      將上開金額全部湊足，希冀原告能先接受被告賠償部分現
      金，證明確有誠意賠償。
　(二)又被告之詐騙行為乃不法侵害原告之財產，並非不法侵害
      原告之身體權，而財產損失非人格權之一環，自非得請求
      非財產損害之標的，故原告此部分請求被告賠償30萬元應
      無理由等語。
三、本院之判斷：
　(一)原告上開主張被告被告於109年3月前某時，利用網路上電
      子佈告欄PTT網站刊登提供代購HERMES精品包包、衣服等
      資訊，其後原告見上開廣告而以通訊軟體LINE與其聯繫，
      被告明知其並無代購HERMES精品包包、衣服之管道及經驗
      ，竟意圖為自己不法之所有，於原告委託期待代購如附表
      編號1至12號所示精品時，向原告佯稱各品項代購情形如
      附表編號1至12號所載，致原告誤信被告確有代購之能力
      並實際提供代購服務，因而陷於錯誤，陸續匯入2,038,42
      3元至被告名下台灣銀行新竹分行帳號000000000000號帳
      戶，嗣經原告察覺異狀質問後，被告亦坦承上開犯行，
　　　被告上開詐欺犯行，經本院刑事庭以109年度易字第998號
      刑事案件判處有期徒刑十月在案，既為被告不否認，並經
      本院依職權調閱109年度易字第998號刑事案卷核閱無訛，
      足見原告上開主張，要非無據。
  (二)按因故意或過失，不法侵害他人之權利者，負損害賠償責
      任。故意以背於善良風俗之方法，加損害於他人者亦同，
      此為民法第184條第1項所明定。經查，原告主張其遭被告
      詐騙損害2,038,423元，已如上述，則原告依據上開規定
      ，請求被告賠償其所受上開損害金額2,038,423元，即屬
      有據。
　(三)次按，當事人主張有利於己之事實者，就其事實有舉證之
      責任。但法律別有規定，或依其情形顯失公平者，不在此
      限，此為民事訴訟法第277條所明定。又不法侵害他人之
      身體、健康、名譽、自由、信用、隱私、貞操，或不法侵
      害其他人格法益而情節重大者，被害人雖非財產上之損害
      ，亦得請求賠償相當之金額，民法第195條第1項前段定有
      明文。經查，原告雖主張因受被告詐欺，健康受有損害，
      為此請求被告賠償精神慰撫金30萬元乙節，惟為被告否認
      原告健康權有因此受損情形，則原告就其健康有因被告不
      法侵害受有非財產上之損害情事，既未能提出具體證據資
      料以實其說，即難僅據原告片面所述，採為有利於原告之
      認定，則原告此部分主張，即屬無據。
　(四)綜上所述，原告請求被告賠償2,038,423元，及自刑事附
      帶民事訴訟起訴狀繕本送達翌日即110年1月10日起至清償
      日止，按年息百分之5計算之利息為有理由，應予准許；
      逾此範圍之請求，即屬無據，應予駁回。　　
四、原告陳明願供擔保，聲請宣告假執行，經核原告勝訴部分，
    合於法律規定，爰酌定相當之擔保金額宣告之；至原告敗訴
    部分，其假執行之聲請失所附麗，應併予駁回。
五、本件係原告提起刑事附帶民事訴訟，請求損害賠償事件，依
    法本無須繳納裁判費用，且經本院刑事庭裁定移送後，於本
    院民事訴訟程序進行期間亦無支付任何訴訟費用，是本院於
    裁判時即不為訴訟費用負擔之諭知，併此敘明。 　　
六、結論：原告之訴為一部有理由、一部無理由，依民事訴訟法
    第390條第2項判決如主文。
中　　華　　民　　國　　110 　年　　10　　月　　29　　日
                  民事第二庭法　　　官　王佳惠
以上正本係照原本作成。
如對本判決上訴，須於判決送達後20日內向本院提出上訴狀。如
委任律師提起上訴者，應一併繳納上訴審裁判費。
中　　華　　民　　國　　110 　年　　10　　月　　29　　日
                            書  記  官　黃伊婕
　　　　　　　　　　　　　　　　
附表
編號 代購品牌 代購品項（商品完整名稱） 代購情況 匯款時間 匯款金額(新台幣/元)  匯出帳戶 帳戶人 商品定價(歐元) 熱門品代購傭金加價(倍數) 匯率(歐元/新台幣) 訂金(新台幣)                           1 Hermes Kelly 25 sellier Epsom 包 排單 109年3月11日 64,250及60,000 000000000000 王斯蔓 7,000 　 35.5 124,250  2 Hermes Lindy mini 包 排單 109年3月13日 29,163及80,000 000000000000 王斯蔓 4,250  35.5 109,163   Hermes picotin 18 包 排單   000000000000 劉欣瑜 1,900  35.5  3 Hermes 焦糖康康Evau Evercolor包 現貨付訂 109年3月18日 135,219  000000000000 王斯蔓 5,550 　 35.5 135,219   Hermes 菜籃 picotin Etoupe TC包      2,068    4 Hermes 黑金康康Epsom D刻包 現貨付訂 109年3月19日 188150  000000000000 王斯蔓 5,300 　 35.5 188,150   Hermes 灰金康康Epsom D刻包      5,300    5 Hermes Kelly woc Q5 Epsom包 現貨付訂 109年3月23日 64,894 000000000000 王斯蔓 3,300 　 35.5 64,894  Hermes Rodeo pm小馬吊飾 現貨付訂     356    6 Hermes Kelly mini 2代 Epsom 37gold 金釦 D刻包 現貨付訂 109年3月25日 193,323  000000000000 王斯蔓 5,650 1.15  35 193,323   Hermes Evelyne mini TC皮 Etoupe D刻包      1,250 　    Hermes Kelly woc T0 Epsom包      3,300    7 Hermes Birkin 00 00noir包 現貨付訂 109年3月27日 162,750 000000000000 王斯蔓 7,750 1.2  35 162,750 8 Hermes Birkin 25 黑金 Togo D刻包 現貨付訂 109年4月1日 448,350 000000000000 王斯蔓 6,800 1.2 35 448,350  Hermes Birkin 25 大象灰金釦 Togo  D刻包      6,800     Hermes Kelly  28 大象灰 epsom 外縫 D刻包      7,750    9 Hermes Kelly mini 2代 Epsom M8 銀釦 D刻包 現貨付訂 109年4月8日 211,400 000000000000 王斯蔓 5,650 1.2  35 211,400  Hermes 大象灰銀釦康康Epsom D刻包      5,300 　   10 Loewe Loewe smiley衣服 現貨付訂 109年6月16日 12,775 000000000000 王斯蔓 220 　 35 12,775  Loewe Loewe smiley衣服      220     Loewe Loewe  smiley衣服      290    11 Celine Celine包 現貨付訂 109年6月20日 245,350 000000000000 王斯蔓 950 　 35 245,350  Celine Celine包      990     Hermes Kelly mini 2代 Epsom M8 銀釦 D刻包(欄9尾款) 現貨尾款     5,650 1.2     Hermes 大象灰銀釦康康Epsom D刻包(欄9尾款)      5,300 　   12 Hermes Birkin 25 大象灰金釦 Togo  D刻包(欄8尾款) 現貨尾款 109年6月20日 142,800 000000000000 王斯蔓 6,800 1.2  35 142,800 詐騙金額合計 (新台幣)        2,038,423元